臺灣臺北地方法院民事裁定
111年度亡字第5號
聲  請  人  臺灣臺北地方檢察署檢察官(秋股)
失  蹤  人  陳元  

上列聲請人為失蹤人陳元聲請死亡宣告事件，本院裁定如下：
    主      文
准對失蹤人陳元（男，民國00年0月00日生，身分證統一編號：
Z000000000）為宣告死亡之公示催告。
失蹤人陳元應於本公示催告揭示於法院公告處之日起六個月內向
本院陳報現尚生存，如不陳報，本院將宣告其為死亡。
凡知該失蹤人生死者，均應於上開期間內，將其所知之事實陳報
本院。
    理      由
一、按失蹤人失蹤滿7年後，法院得因利害關係人之聲請，為死
    亡之宣告；失蹤人為80歲以上者，得於失蹤滿3年後，為死
    亡之宣告；失蹤人為遭遇特別災難者，得於特別災難終了滿
    1年後，為死亡之宣告；民法第8條定有明文。又法院准許宣
    告死亡之聲請者，應公示催告；前項公示催告應公告之；並
    應揭示於法院公告處、資訊網路及其他適當處所，法院認為
    必要時，並得命登載於公報或新聞紙，或用其他方法公告之
    ；報明期間，自前項揭示之日起，應有6個月以上；但失蹤
    人滿百歲者，其陳報期間，得定為自揭示之日起2個月以上
    ；家事事件法第156條第1項、第3項、準用同法第130條第3
    項至第5項分別定有明文。
二、聲請意旨略以：失蹤人陳元因行方不明，於民國96年7月11
    日遷戶籍至臺北○○○○○○○○○，並列為查尋人口後，迄今已逾7
    年。爰依民法第8 條第1 項、第2 項、家事事件法第155 條
    規定聲請死亡宣告等語。
三、經查：聲請人主張之事實，業據提出臺北○○○○○○○○○110年5
    月28日北市中戶登字第1106005011號函暨戶籍謄本、失蹤人
    口系統資料報表、全民健保資料回覆狀況查詢報表(見臺灣
    臺北地方檢察署偵查卷第3至17頁)，復有本院網路資料查詢
    表、臺北○○○○○○○○○111年1月21日北市中戶資字第111600091
    6號函、臺北市政府社會局0000000北市社助字第1110103128
    號函、臺北市政府警察局中山分局111年1月24日北市警中分
    防字第1113029470號函、新北市政府殯葬管理處111年1月24
    日新北殯館字第1115230976號函、臺北市殯葬管理處111年1
    月25日北市殯儀二字第1113000939號函、勞動部勞工保險局
    111年1月24日保普生字第11113003640號函、本院全國一般
    前案紀錄查詢表、臺灣高等法院被告前案紀錄表、在監在押
    全國記錄表、法務部健保資訊連結作業查詢紀錄、入出境資
    訊連結作業(見本院卷第23至49頁)為證。堪信失蹤人陳元於
    107年4月26日經中山區戶政事務所通報失蹤，失蹤人(16年7
    月19日出生)於107年4月26日失蹤時為滿80歲以上之人，計
    算至110年4月26日止，失蹤屆滿3年，與前揭規定尚無不合
    ，應准許為公示催告。
四、爰裁定如主文。 
中　　華　　民　　國　　111 　年　　3 　　月　　 2　　日
                    家事法庭  法  官  蔡寶樺 
以上正本係照原本作成。
本裁定不得抗告。
中　　華　　民　　國　　111 　年　　3 　　月　　 2　　日
                              書記官  張妤瑄